臺灣花蓮地方法院刑事判決　　　　　　　　　　　　　　九十一年度易緝字第五號
　　公　訴　人　臺灣花蓮地方法院檢察署檢察官
　　被　　　告　丙○○
　　送達代收人　乙○○
右列被告因違反動產擔保交易法案件，經檢察官提起公訴（八十八年度偵字第三０八
八號），本院判決如左︰
    主  文
丙○○動產擔保交易之債務人，意圖不法之利益，將標的物遷移，致生損害於債權人
，處罰金壹仟陸佰元，如易服勞役，以參佰元折算壹日。
    事  實
一、丙○○於民國八十八年二月十二日，以動產擔保交易附條件買賣之方式，向聲寶
    股有限公司花蓮服務站（下稱聲寶公司）購買電冰箱及彩色電視機各一部，為動
    產擔保交易之債務人。雙方約定電冰箱一部總價為新臺幣（下同）二萬五千八百
    元，彩色電視機一部總價為五萬三千三百元，頭期款分別為二千八百五十元及五
    千六百元，各分十期給付，每月一期，每月五日各給付二千五百五十元及五千三
    百元，標的物存放地點在花蓮縣花蓮市○○路四五三號，在價金未付清之前，標
    的物所有權仍屬於聲寶公司所有，丙○○僅得依約占有使用，不得任意遷移或為
    其他處分。詎丙○○在取得標的物後，僅各給付三期，而自同年五月起即拒不付
    款，尚欠五萬四千九百五十元，意圖為自己不法之利益，將該標的物遷移逃匿不
    知去向，致聲寶公司追索無著而受有損害。
二、案經聲寶公司訴請臺灣花蓮地方法院檢察署檢察官偵查起訴。
    理  由
一、被告丙○○經合法傳喚無正當理由未到庭，惟被告於本院調查時坦承於前揭時、
    地與告訴人簽訂該附條件買賣契約書，且尚有餘款未支付完畢之事實，但辯稱：
    伊因為所經營之服飾店倒閉，而委由合夥人甲○○處理該電冰箱及電視機，請其
    將店面出賣後所得用以支付該剩餘款項，之後情形為何，伊並不清楚云云。經查
    ，本件附條件買賣契約既係被告本人所為簽章，並僅給付三期價款，尚有餘款未
    清償之事實，業據被告坦承不諱，並經告訴代理人楊火灶指訴綦詳，復有附條件
    買賣契約書、聲寶公司花蓮服務站應收明細查詢附卷可佐，足認被告確係以其本
    人名義為買受人簽訂附條件買賣契約之事實。又前揭電冰箱及電視機裝設於被告
    所經營之商店，由被告使用，於商店結束營業時，被告既係該契約之買受人，對
    於分期款有無付清、能否遷移該電器、違約責任為何？被告應自負契約責任，自
    不得諉稱伊委託他人處理，伊不清楚云云，是被告於價款未繳清之前，將該電冰
    箱及電視機搬離約定之放置處所，且未告知告訴人，致告訴人無法追索而受有損
    害，顯然有違附條件買賣契約之約定，故而本件事證明確，被告所辯不足採信，
    其犯行足堪認定，應予依法論科。
二、核被告丙○○所為，係犯動產擔保交易法第三十八條之罪。爰審酌被告素行尚佳
    ，並已與告訴人達成和解，已清償所積欠之款項，此據告訴代理人楊火灶陳明在
    卷，復有和解書乙紙在卷可稽，以及犯罪後態度等一切情狀，量處如主文所示之
    刑，併諭知易服勞役之折算標準。
三、被告經合法傳喚無正當理由不到庭，本院認係應科罰金之案件，故不待其陳述逕
    行判決。
據上論斷，應依刑事訴訟法第二百九十九條第一項前段、第三百零六條，動產擔保交
易法第三十八條，刑法第十一條前段、第四十二條第二項，罰金罰鍰提高標準條例第
一條前段、第二條，判決如主文。
本案經檢察官薛智友到庭執行職務。
中      華      民      國      九十一    年      六      月    十七    日
                                臺灣花蓮地方法院刑事庭
                                    審判長法官  陳淑媛
                                          法官  余明賢
                                          法官  饒金鳳
右正本證明與原本無異。
如對本判決不服，應於送達後十日內，向本院提出上訴狀。（應抄附繕本）告訴人或
被害人如對於本判決不服者，應具備理由請求檢察官上訴，其上訴期間之計算係以檢
察官收受判決正本之日期為準。
                                          法院書記官
中      華      民      國      九十一    年      六      月    二十    日
附錄本判決論罪之法律條文：
動產擔保交易法第三十八條(處分標的物之處罰)：
動產擔保交易之債務人，意圖不法之利益，將標的物遷移、出賣、出質、移轉、抵押
或為其他處分，致生損害於債權人者，處三年以下有期徒刑、拘役或科或併科六千元
以下之罰金。
